# 房地产收入确认时点

提问人：whoaru 时间：2015-12-23 14:41:39
请问以下情况应该确认收入吗： 1 、大部分金额已付款，未开发票，但已签立合同 2 、大部分金额未付款，未开发票，但双方已签立合同
谢谢各位指点！

回答人：chenyiwei
商品房销售收入的确认时点不可能早于其所有权上的主要风险和报酬转移给购房者的日期，一般是购房者的交房确认日，或者发出入伙通知后合理时间内买方未来验收的，则也可以视同所有权上主要风险和报酬转移。